# 工程类企业应收账款审计

提问人：微笑的小鱼 时间：2016-05-13 09:02:39
新人求助一下大家，现在着手审计一家工程类企业，企业平时按开票确认收入，按会计准则规定，应按合同进度确认收入。现在问题是，应收账款账龄如何确定。如 13 年按进度补确认收入 100 万， 13 年补确认应收账款 100 万计入 1 年以内，截止 14 年底补确认收入150 万，那是否 13 年的 100 万计入1-2年， 14 年度补确认的 50 万计入 1 年以内，截止 15 年底补确认收入 200 万，是否 13 年的 100 万计入2-3年， 14 年的 50 万计入1-2年， 15 年 50 万计入 1 年以内？ 第二个问题 如果 13 年补确认 100 万，截止 14 年底补确认 50 万，截止15 年补确认 100 万，那是否 13 年账龄 1 年以内 100 万， 14 年账龄1-2年 50 万， 15 年2-3年 100 万？这样账龄衔接不上怎么解决？

回答人：chenyiwei
工程类企业应收账款的确认和坏账考虑比较特殊。因为在一般情况下，只有在合同约定的结算节点才能确认应收账款，即借记应收账款，贷记工程结算，应收款项的确认与收入的确认不是同步的。当然在实务操作中也有企业在确认收入的同时确认应收账款，不设置工程结算科目。 这样，该企业的应收账款就要分为三类：（ 1 ）未到结算节点的应收账款（未开票应收账款）；（ 2 ）已到结算节点的应收账款（已开票应收账款）；（ 3 ）对已完工项目的应收质保金和尾款。这三类应收账款的信用风险特征并不相同，因此应当作为三个信用风险组合分别考虑其坏帐准备问题，简单地将其作为一个整体运用单一的帐龄分析法并不恰当。毕竟帐龄分析的最主要目的是计量应收款项的可收回性。 一般情况下，对上述（ 1 ），因为尚未到结算节点，因此除非债务人（业主）的财务状况恶化，无力履约，一般不提坏帐准备；对上述（ 2 ），可自合同约定的结算日开始计算帐龄，运用帐龄分析法计提坏帐准备；对上述（ 3 ），一般应首先区分为已逾期和未逾期，对这两部分各自采用不同方法计提坏帐准备。对质保金不能简单地以完工日作为其帐龄的起算时点。